ro-RO: Articole sportive > Recreere în aer liber > Kite Buggying: Mașini pentru kite buggying; Accesorii mașini pentru kite buggying; Zmee de tracțiune pentru buggy
sl-SI: Športna oprema > Rekreacija na prostem > Kite Buggying: Vozički za kite buggying; Dodatki za kite buggying; Padala za kajtanje v vozičku
ko: 스포츠용품 > 야외 레크레이션 > 카이트 버깅: 카이트 버기; 카이트 버기 부대용품; 카이트 버기 카이트
de: Sportartikel > Outdoor-Aktivitäten > Kitebuggying: Kitebuggys; Kitebuggy-Zubehör; Kite-Buggy-Kites
zh-TW: 體育用品 > 室外休閒 > 越野車放風箏: 風箏車; 風箏車配件; 風箏車風箏
da: Sportsartikler > Friluftsliv > Dragebuggy: Dragebuggyer; Tilbehør til dragebuggyer; Kites til kitebuggying
th: อุปกรณ์กีฬา > สันทนาการกลางแจ้ง > การขี่รถที่ขับเคลื่อนด้วยว่าว: รถที่ขับเคลื่อนด้วยว่าว; อุปกรณ์รถที่ขับเคลื่อนด้วยว่าว; ว่าวไคท์บั๊กกี้
en: Sporting Goods > Outdoor Recreation > Kite Buggying: Kite Buggies; Kite Buggy Accessories; Kite Buggy Kites
sk-SK: Športový tovar > Exteriérové rekreakčné športy > Buggykiting: Bugíny; Príslušenstvo pre bugíny; Draky pre bugíny
nb: Sportsutstyr > Friluftsliv > Kite-buggying: Kite-buggies; Tilbehør til kite-buggies; Drager for kitebuggy
nl: Sportartikelen > Buitenrecreatie > Buggyvliegeren: Vliegerbuggy's; Accessoires voor buggyvliegeren; Vliegers voor kitebuggy's
fr: Équipements sportifs > Loisirs de plein air > Char à cerf-volant: Chars à cerf-volant; Accessoires pour chars à cerf-volant; Cerfs-volants de kite buggy
fi: Urheilutarvikkeet > Ulkoharrasteet > Kite Buggying: Kite buggy -kärryt; Kite buggy -välineet; Kite buggy -leijat
tr: Spor Malzemeleri > Açık Hava Etkinlikleri > Kite Buggy: Kite Buggyler; Kite Buggy Aksesuarları; Kite buggy uçurtmaları
lt-LT: Sporto prekės > Poilsis lauke > Aitvaro traukiamų vežimėlių sportas: Aitvaro traukiami vežimėliai; Aitvaro traukiamų vežimėlių priedai; Aitvarų vežimėlių aitvarai
es: Equipamiento deportivo > Actividades al aire libre > Kite buggy: Kite buggies; Accesorios para kitebuggy; Cometas para kite buggy
cs: Sportovní potřeby > Outdoorové aktivity > Kitebuggying: Buginy k tažným drakům; Buginy k tažným drakům – příslušenství; Draci na kite buggying
zh-CN: 体育用品 > 户外休闲 > 风筝车用品: 风筝车; 风筝车配件; 牵引风筝
el: Αθλητικά είδη > Υπαίθριες δραστηριότητες αναψυχής > Kite Buggying: Ανοιχτά αυτοκίνητα (μπάγκι) που κινούνται με τη βοήθεια χαρταετού; Αξεσουάρ Kite Buggy; Χαρταετοί kite buggy
vi: Dụng cụ thể thao > Giải trí ngoài trời > Thả diều trên xe buggy: Xe buggy thả diều; Phụ kiện xe buggy thả diều; Diều kéo xe buggy
hu: Sportszerek > Szabadtéri kikapcsolódás > Kite Buggying: Kite Buggy-k; Kite Buggy-kiegészítők; Kite buggy sárkányok
sv: Sportartiklar > Utomhusaktiviteter > Kitebuggying: Kitebuggies; Tillbehör för kitebuggying; Drakar för kitebuggy
pt-PT: Artigos de desporto > Atividades recreativas no exterior > Kite Buggying: Kite Buggies; Acessórios para Kite Buggy; Papagaios para kite buggy
pl: Sprzęt sportowy > Rekreacja na świeżym powietrzu > Buggykiting: Wózki do buggykitingu; Akcesoria do buggykitingu; Latawce do kite buggy
it: Articoli sportivi > Ricreazione outdoor > Kite buggying: Veicoli per kite buggying; Accessori per kite buggying; Aquiloni da kite buggy
bg-BG: Спортни стоки > Спортни занимания на открито > Kайт бъги: Kайт бъгита; Аксесоари за кайт бъги; Хвърчила за кайт бъги
ru: Спортивные товары > Активный отдых на открытом воздухе > Лендкайтинг: Багги для лендкайтинга; Аксессуары для багги для лендкайтинга; Кайты для кайт-багги
ja: スポーツ用品 > 屋外レクリエーション > カイトバギー用品: カイトバギー; カイトバギー関連用品; カイトバギー用カイト
hr-HR: Sportska oprema > Rekreacija na otvorenom > Vožnja kite buggy vozilima: Kite buggy vozila; Oprema za kite buggy vozila; Zmajevi za kite buggy vozila
pt-BR: Artigos esportivos > Atividades ao ar livre > Kitebuggying: Bugues para kitebuggying; Acessórios para bugue; Pipas para kite buggy